Service photographique du Premier ministre. Reportages photographiques relatifs aux activités de François Fillon, Premier ministre (2007-2012)
Archives nationales (France)
- Reportages photographiques couvrant l'année 2011, 20144696/868-20144696/1093
  - Réception par François Fillon, Premier ministre, des parlementaires de la majorité, à l'Hôtel de Matignon le 13 juillet 2011. PHOTOGRAPHIES, 20144696/990
  - Participation de François Fillon, Premier ministre, au défilé du 14 juillet, à Paris le 14 juillet 2011. PHOTOGRAPHIES, 20144696/991
  - Visite officielle de François Fillon, Premier ministre, en Côte d'Ivoire le 15 juillet 2011. PHOTOGRAPHIES, 20144696/992
  - Visite officielle de François Fillon, Premier ministre, au Ghana le 16 juillet 2011. PHOTOGRAPHIES, 20144696/993
  - Visite officielle de François Fillon, Premier ministre, au Gabon le 17 juillet 2011. PHOTOGRAPHIES, 20144696/994
  - Réunion d'information du Parlement à la suite du sommet de la zone Euro, présidée par François Fillon, Premier ministre, le 22 juillet 2011. PHOTOGRAPHIES, 20144696/995
  - Entretien de François Fillon, Premier ministre, avec Abdallah II, roi de Jordanie, le 27 juillet 2011. PHOTOGRAPHIES, 20144696/996
  - Réunion de ministres consacrée à la réduction des déficits publics, présidée par François Fillon, Premier ministre, le 24 août 2011. PHOTOGRAPHIES, 20144696/997
  - Réunion de ministres consacrée à la crise alimentaire dans la Corne de l'Afrique, présidée par François Fillon, Premier ministre, le 25 août 2011. PHOTOGRAPHIES, 20144696/998
  - Entretiens de François Fillon, Premier ministre, avec François Chérèque, secrétaire général de la Confédération française démocratique du travail (CFDT), et Jean Lardin, président de l'Union professionnelle artisanale (UPA), le 25 août 2011. PHOTOGRAPHIES, 20144696/999
  - Déplacement de François Fillon, Premier ministre, sur le thème de l'emploi des jeunes, à Beauvais (Oise) le 26 août 2011. PHOTOGRAPHIES, 20144696/1000
  - Entretiens de François Fillon, Premier ministre, avec JeClaude Mailly, secrétaire général de Force ouvrière (FO), et Laurence Parisot, présidente du Mouvement des entreprises de France (MEDEF), le 26 août 2011. PHOTOGRAPHIES, 20144696/1001
  - Entretien de François Fillon, Premier ministre, avec Bernard Thibault, secrétaire général de la Confédération générale du travail (CGT), le 29 août 2011. PHOTOGRAPHIES, 20144696/1002
  - Entretien de François Fillon, Premier ministre, avec JeFrançois Roubaud, président de la Confédération générale des petites et moyennes entreprises (CGPME), le 29 août 2011. PHOTOGRAPHIES, 20144696/1003
  - Déplacement de François Fillon, Premier ministre, à la centrale nucléaire du Bugey, à Saint-Vulbas (Ain) le 29 août 2011. PHOTOGRAPHIES, 20144696/1004
  - Entretiens de François Fillon, Premier ministre, avec Luc Bérille, secrétaire général de l'Union nationale des syndicats autonomes (UNSA), et Bernard Van Craeynest, président de la Confédération française de l'encadrement - Confédération générale des cadres (CFE-CGC), le 30 août 2011. PHOTOGRAPHIES, 20144696/1005
  - Entretien de François Fillon, Premier ministre, avec Jacques Voisin, secrétaire général de la Confédération française des travailleurs chrétiens (CFTC), le 1er septembre 2011. PHOTOGRAPHIES, 20144696/1006
  - Intervention de François Fillon, Premier ministre, à la XIXe Conférence des ambassadeurs, au ministère des Affaires étrangères et européennes, le 1er septembre 2011. PHOTOGRAPHIES, 20144696/1007
  - Déplacement de François Fillon, Premier ministre, sur le thème de l'agriculture, au Groupement agricole d'exploitation en commun (GAEC) de l'Etoile à Courgeon et à Mortagne-au-Perche (Orne) le 2 septembre 2011. PHOTOGRAPHIES, 20144696/1008
  - Entretien de François Fillon, Premier ministre, avec Anders Fogh Rasmussen, secrétaire général de l'Organisation du traité de l'Atlantique Nord (OTAN), le 2 septembre 2011. PHOTOGRAPHIES, 20144696/1009
  - Entretien de François Fillon, Premier ministre, avec Bechara Boutros Rahi, patriarche maronite d'Antioche et de tout l'Orient, le 5 septembre 2011. PHOTOGRAPHIES, 20144696/1010
  - Entretien de François Fillon, Premier ministre, avec Philippe Adnot, sénateur de l'Aube, le 7 septembre 2011. PHOTOGRAPHIES, 20144696/1011
  - Entretien de François Fillon, Premier ministre, avec Jean Arthuis, président de la commission des finances du Sénat, le 7 septembre 2011. PHOTOGRAPHIES, 20144696/1012
  - Entretien de François Fillon, Premier ministre, avec François Bayrou, président du Mouvement démocrate (Modem), concernant l'instauration d'une "règle d'or" pour la gestion des finances publiques, le 8 septembre 2011. PHOTOGRAPHIES, 20144696/1013
  - Entretien de François Fillon, Premier ministre, avec JePierre Chevènement, président du Mouvement républicain et citoyen (MRC), concernant l'instauration d'une "règle d'or" pour la gestion des finances publiques, le 8 septembre 2011. PHOTOGRAPHIES, 20144696/1014
  - Entretien de François Fillon, Premier ministre, avec Martin Hirsch, président de l'Agence du service civique, le 8 septembre 2011. PHOTOGRAPHIE, 20144696/1015
  - Entretien de François Fillon, Premier ministre, avec Norbert Lammert, président du Bundestag d'Allemagne, le 9 septembre 2011. PHOTOGRAPHIES, 20144696/1016
  - Entretien de François Fillon, Premier ministre, avec Michel Boyon, président du Conseil supérieur de l'audiovisuel (CSA), le 9 septembre 2011. PHOTOGRAPHIES, 20144696/1017
  - Intervention de François Fillon, Premier ministre, au colloque "La croissance de demain", au Centre d'analyse stratégique (CAS), le 12 septembre 2011. PHOTOGRAPHIES, 20144696/1018
  - Remise à François Fillon, Premier ministre, du rapport "Prévention de la délinquance: agir ensemble" par JeMarie Bockel, ancien ministre et sénateur du Haut-Rhin, le 13 septembre 2011. PHOTOGRAPHIES, 20144696/1019
  - Entretien de François Fillon, Premier ministre, avec Herman Van Rompuy, président du Conseil européen, le 13 septembre 2011. PHOTOGRAPHIES, 20144696/1020
  - Entretien de François Fillon, Premier ministre, avec JeLuc Harousseau, président de la Haute Autorité de santé (HAS), le 13 septembre 2011. PHOTOGRAPHIES, 20144696/1021
  - Entretien de François Fillon, Premier ministre, avec Yvon Collin, président du Rassemblement démocratique et social européen (RDSE), concernant l'instauration d'une "règle d'or" pour la gestion des finances publiques, le 14 septembre 2011. PHOTOGRAPHIE, 20144696/1022
  - Déplacement de François Fillon, Premier ministre, au lycée René Cassin d'Arpajon (Essonne), le 15 septembre 2011. PHOTOGRAPHIES, 20144696/1023
  - Entretien de François Fillon, Premier ministre, avec Pedro Passos Coelho, Premier ministre du Portugal, le 16 septembre 2011. PHOTOGRAPHIES, 20144696/1024
  - Entretien de François Fillon, Premier ministre, avec Nicole Notat, présidente-directrice générale de Vigeo, le 16 septembre 2011. PHOTOGRAPHIES, 20144696/1025
  - Déplacement de François Fillon, Premier ministre, sur le thème de la redynamisation des sites de la Défense, à La Rochelle et à Rochefort (Charente-Maritime), le 19 septembre 2011. PHOTOGRAPHIES, 20144696/1026
  - Remise de l'Ordre national du mérite à Maria Nowak, présidente fondatrice de l'Association pour le droit à l'initiative économique (ADIE), et à Jacques Aschenbroich, directeur général du groupe Valéo, par François Fillon, Premier ministre, le 21 septembre 2011. PHOTOGRAPHIES, 20144696/1027
  - Remise par François Fillon, Premier ministre, du Prix de l'audace créatrice, à l'Hôtel de Matignon le 22 septembre 2011. PHOTOGRAPHIES, 20144696/1028
  - Entretien de François Fillon, Premier ministre, avec Michel Barnier, commissaire européen au marché intérieur et aux services, le 22 septembre 2011. PHOTOGRAPHIES, 20144696/1029
  - Entretien de François Fillon, Premier ministre, avec JePaul Delevoye, président du Conseil économique, social et environnemental (CESE), le 23 septembre 2011. PHOTOGRAPHIES, 20144696/1030
  - Entretien de François Fillon, Premier ministre, avec Alain Madelin, président du Groupement d'intérêt public pour l'éducation numérique en Afrique (GIPENA), le 23 septembre 2011. PHOTOGRAPHIES, 20144696/1031
  - Réunion de François Fillon, Premier ministre, avec les associations oeuvrant dans le domaine de l'hébergement et de l'accès au logement, le 26 septembre 2011. PHOTOGRAPHIES, 20144696/1032
  - Remise de la Légion d'honneur à Pierre Steinmetz, membre du Conseil constitutionnel, par François Fillon, Premier ministre, en présence de JePierre Raffarin, ancien Premier ministre, le 26 septembre 2011. PHOTOGRAPHIES, 20144696/1033
  - Remise de l'Ordre national du mérite à Roch-Olivier Maistre, Premier avocat général à la Cour des comptes, Médiateur du cinéma, par François Fillon, Premier ministre, le 26 septembre 2011. PHOTOGRAPHIES, 20144696/1034
  - Entretien de François Fillon, Premier ministre, avec Serge Sarkissian, président de la République d'Arménie, le 28 septembre 2011. PHOTOGRAPHIES, 20144696/1035
  - Remise de la Légion d'honneur et de l'Ordre national du mérite à deux personnalités non identifiées, par François Fillon, Premier ministre, le 28 septembre 2011. PHOTOGRAPHIES, 20144696/1036
  - Visite officielle de François Fillon, Premier ministre, en Pologne le 29 septembre 2011. PHOTOGRAPHIES, 20144696/1037
  - Visite officielle de François Fillon, Premier ministre, en Lituanie le 30 septembre 2011. PHOTOGRAPHIES, 20144696/1038
  - Entretien de François Fillon, Premier ministre, avec Joël Mergui, président du Consistoire central israélite, le 3 octobre 2011. PHOTOGRAPHIES, 20144696/1039
  - Entretien de François Fillon, Premier ministre, avec JeLuc Warsmann, président de la commission des lois de l'Assemblée nationale, le 4 octobre 2011. PHOTOGRAPHIE, 20144696/1040
  - Entretien de François Fillon, Premier ministre, avec Jean Charest, Premier ministre du Québec (Canada), le 5 octobre 2011. PHOTOGRAPHIES, 20144696/1041
  - Participation de François Fillon, Premier ministre, à la commémoration du 50e anniversaire de la Délégation générale du Québec (Canada) à Paris, au ministère des Affaires étrangères et européennes le 5 octobre 2011. PHOTOGRAPHIES, 20144696/1042
  - Participation de François Fillon, Premier ministre, à la célébration de la Journée de l'unité allemande, à la résidence de l'ambassadeur d'Allemagne en France, le 5 octobre 2011. PHOTOGRAPHIES, 20144696/1043
  - Entretien de François Fillon, Premier ministre, avec JePierre Bel, président du Sénat, le 6 octobre 2011. PHOTOGRAPHIES, 20144696/1044
  - Intervention de François Fillon, Premier ministre, au séminaire d'ouverture des sessions de l'Institut des hautes études de défense nationale (IHEDN) et de l'lnstitut national des hautes études de la sécurité et de la justice (INHEJS), à l'Ecole militaire (Paris) le 7 octobre 2011. PHOTOGRAPHIES, 20144696/1045
  - Entretien de François Fillon, Premier ministre, avec Andrus Ansip, Premier ministre d'Estonie, le 7 octobre 2011. PHOTOGRAPHIES, 20144696/1046
  - Déplacement de François Fillon, Premier ministre, sur le thème de la santé en milieu rural, à Richelieu (Indre-et-Loire) le 7 octobre 2011. PHOTOGRAPHIES, 20144696/1047
  - Inauguration par François Fillon, Premier ministre, des nouveaux espaces d'exposition du Musée d'Orsay (Paris), le 12 octobre 2011. PHOTOGRAPHIES, 20144696/1048
  - Remise de la Légion d'honneur à Laurence Douvin, conseillère de Paris, et à Michel Vaudry, proviseur, par François Fillon, Premier ministre, le 12 octobre 2011. PHOTOGRAPHIES, 20144696/1049
  - Entretien de François Fillon, Premier ministre, avec José-Manuel Borroso, président de la Commission européenne, à Tours (Indre-et-Loire) le 14 octobre 2011. PHOTOGRAPHIES, 20144696/1050
  - Déplacement de François Fillon, Premier ministre, au 63e congrès des maires et adjoints de la Sarthe, à La Ferté-Bernard (Sarthe) le 15 octobre 2011. PHOTOGRAPHIES, 20144696/1051
  - Rencontre de François Fillon, Premier ministre, avec les sénateurs de l'Union pour un mouvement populaire (UMP), à l'Hôtel de Matignon le 19 octobre 2011. PHOTOGRAPHIES, 20144696/1052
  - Remise de la Légion d'honneur à Jean Todt, président de la Fédération internationale de l'automobile, par François Fillon, Premier ministre, le 19 octobre 2011. PHOTOGRAPHIES, 20144696/1053
  - Intervention de François Fillon, Premier ministre, au congrès de l'Union professionnelle artisanale (UPA), à Paris le 20 octobre 2011. PHOTOGRAPHIES, 20144696/1054
  - Voyage de François Fillon, Premier ministre, en Corée du Sud et au Japon, du 20 au 23 octobre 2011. PHOTOGRAPHIES, 20 octobre 2011-23 octobre 2011; 20144696/1055
  - Réunion d'information du Parlement consacrée à la situation de la zone euro, présidée par François Fillon, Premier ministre, le 24 octobre 2011. PHOTOGRAPHIES, 20144696/1056
  - Remise de la Légion d'honneur à JeMarc Simon et François Alabrune, diplomates, par François Fillon, Premier ministre, le 26 octobre 2011. PHOTOGRAPHIES, 20144696/1057
  - Réunion de François Fillon, Premier ministre, avec les banques consacrée aux suites du sommet européen du 26 octobre 2011 et au financement de l'économie, le 2 novembre 2011. PHOTOGRAPHIES, 20144696/1058
  - Entretien de François Fillon, Premier ministre, avec Claude Baty, président de la Fédération protestante de France, le 3 novembre 2011. PHOTOGRAPHIE, 20144696/1059
  - Déplacement de François Fillon, Premier ministre, au congrès de l'Association des maires de Haute-Savoie (ADM74), à Morzine (Haute-Savoie) le 5 novembre 2011. PHOTOGRAPHIES, 20144696/1060
  - Conférence de presse de François Fillon, Premier ministre, relative au plan d'équilibre des finances publiques, le 7 novembre 2011. PHOTOGRAPHIES, 20144696/1061
  - Participation de François Fillon, Premier ministre, à l'inauguration du gazoduc Nord Stream, à Lubmin (Allemagne) le 8 novembre 2011. PHOTOGRAPHIES, 20144696/1062
  - Intervention de François Fillon, Premier ministre, au colloque organisé à l'occasion du 10e anniversaire de la Loi organique relative aux lois de finances (LOLF), à l'Hôtel de Lassay (Assemblée nationale - Paris) le 10 novembre 2011. PHOTOGRAPHIES, 20144696/1063
  - Déplacement de François Fillon, Premier ministre dans les locaux de l'entreprise de construction Girard-Hervouet, à Clisson (Loire-Atlantique) le 14 novembre 2011. PHOTOGRAPHIES, 20144696/1064
  - Entretien de François Fillon, Premier ministre, avec la Fédération hospitalière de France (FHF), le 15 novembre 2011. PHOTOGRAPHIES, 20144696/1065
  - XVIe séminaire intergouvernemental franco-russe, à Moscou (Russie) du 17 au 18 novembre 2011. PHOTOGRAPHIES, 17 novembre 2011-18 novembre 2011; 20144696/1066
  - Déplacement de François Fillon, Premier ministre, à l'occasion de l'inauguration de l'hôpital Sainte-Musse, à Toulon (Var) le 21 novembre 2011. PHOTOGRAPHIES, 20144696/1067
  - Réunion de ministres consacrée aux suites du meurtre d'une collégienne au Chambon-sur-Lignon (Haute-Loire), présidée par François Fillon, Premier ministre, le 21 novembre 2011. PHOTOGRAPHIES, 20144696/1068
  - Rencontre de François Fillon, Premier ministre, avec les élèves d'une classe de CM2 venue visiter l'Hôtel de Matignon, le 22 novembre 2011. PHOTOGRAPHIES, 20144696/1069
  - Intervention de François Fillon, Premier ministre, au 94e congrès des maires et des présidents de communautés de France, à Paris le 22 novembre 2011. PHOTOGRAPHIES, 20144696/1070
  - Participation de François Fillon, Premier ministre, à la remise du prix de la Fondation Chirac pour la prévention des conflits, au musée du Quai Branly (Paris) le 24 novembre 2011. PHOTOGRAPHIES, 20144696/1071
  - Entretien de François Fillon, Premier ministre, avec Micheline Calmy-Rey, présidente de la Confédération suisse, le 24 novembre 2011. PHOTOGRAPHIES, 20144696/1072
  - Déplacement de François Fillon, Premier ministre, dans les locaux de l'entreprise d'équipements automobiles Valéo, à Sablé-sur-Sarthe (Sarthe) le 25 novembre 2011. PHOTOGRAPHIES, 20144696/1073
  - Intervention de François Fillon, Premier ministre, au séminaire consacré à la Révision générale des politiques publiques (RGPP), au ministère de l'Economie, des finances et de l'industrie, le 29 novembre 2011. PHOTOGRAPHIES, 20144696/1074
  - Intervention de François Fillon, Premier ministre, aux 4es Assises du numérique, à l'université Paris-Dauphine le 30 novembre 2011. PHOTOGRAPHIES, 20144696/1075
  - Participation de François Fillon, Premier ministre, à la célébration du 50e anniversaire du Centre national d'études spatiales (CNES), au musée des Arts et métiers (Paris) le 30 novembre 2011. PHOTOGRAPHIES, 20144696/1076
  - Remise à François Fillon, Premier ministre, d'un rapport relatif aux aspirations de la jeunesse, par Luc Ferry, chargé de mission pour la politique de la jeunesse, le 1er décembre 2011. PHOTOGRAPHIES, 20144696/1077
  - Entretien de François Fillon, Premier ministre, avec René Ricol, commissaire général à l'investissement, le 2 décembre 2011. PHOTOGRAPHIES, 20144696/1078
  - Participation de François Fillon, Premier ministre, aux Entretiens de Royaumont, à l'abbaye de Royaumont (Asnières-sur-Oise - Val-d'Oise) le 4 décembre 2011. PHOTOGRAPHIES, 20144696/1079
  - Participation de François Fillon, Premier ministre, à la cérémonie de remise des Prix de la Chancellerie des universités de Paris, à la Sorbonne (Paris) le 5 décembre 2011. PHOTOGRAPHIES, 20144696/1080
  - Déplacement de François Fillon, Premier ministre, au congrès du Parti populaire européen (PPE), à Marseille (Bouches-du-Rhône) le 7 décembre 2011. PHOTOGRAPHIES, 20144696/1081
  - Entretien de François Fillon, Premier ministre, avec Johannes Hahn, commissaire européen en charge de la politique régionale, le 9 décembre 2011. PHOTOGRAPHIES, 20144696/1082
  - Entretien de François Fillon, Premier ministre, avec Sali Berisha, Premier ministre d'Albanie, le 9 décembre 2011. PHOTOGRAPHIES, 20144696/1083
  - Déplacement de François Fillon, Premier ministre, pour la cérémonie de reconnaissance des mérites des unités engagées en Libye et en Afghanistan, à la base aérienne de Saint-Dizier (Haute-Marne) le 12 décembre 2011. PHOTOGRAPHIES, 20144696/1084
  - Remise de la Légion d'honneur à Nicolas Seydoux, président de la société cinématographique Gaumont, par François Fillon, Premier ministre, le 12 décembre 2011. PHOTOGRAPHIES, 20144696/1085
  - Visite de François Fillon, Premier ministre, à Sao Paulo (Brésil) le 15 décembre 2011. PHOTOGRAPHIES, 20144696/1086
  - Visite de François Fillon, Premier ministre, à Brazilia (Brésil) le 15 décembre 2011. PHOTOGRAPHIES, 20144696/1087
  - Visite de François Fillon, Premier ministre, à Rio de Janeiro (Brésil) le 16 décembre 2011. PHOTOGRAPHIES, 20144696/1088
  - Inauguration par François Fillon, Premier ministre, du simulateur de fonctionnement des réacteurs nucléaires SOFIA, à l'Institut de radioprotection et de sûreté nucléaire (IRSN), à Fontenay-aux-Roses (Hauts-de-Seine) le 19 décembre 2011. PHOTOGRAPHIES, 20144696/1089
  - Réception par François Fillon, Premier ministre, du Club de développement du Pays sabolien (Sablé-sur-Sarthe - Sarthe), à l'Hôtel de Matignon le 21 décembre 2011. PHOTOGRAPHIES, 20144696/1090
  - Visite de François Fillon, Premier ministre, au commissariat de police du XXe arrondissement de Paris, le 21 décembre 2011. PHOTOGRAPHIES, 20144696/1091
  - Déplacement de François Fillon, Premier ministre, dans une entreprise de matériel électrique, à Arras (Pas-de-Calais) le 22 décembre 2011. PHOTOGRAPHIES, 20144696/1092
  - Présentation par François Fillon, Premier ministre, du Pacte pour l'emploi des personnes handicapées, à l'Hôtel de Matignon le 22 décembre 2011. PHOTOGRAPHIES, 20144696/1093
- Reportages photographiques couvrant l'année 2012, 20144696/1094-20144696/1152
  - Entretien de François Fillon, Premier ministre, avec Guillaume Pépy, président-directeur général de la Société nationale des chemins de fer français (SNCF), le 2 janvier 2012. PHOTOGRAPHIES, 20144696/1094
  - Entretien de François Fillon, Premier ministre, avec André-Claude Lacoste, président de l'Autorité de sûreté nucléaire (ASN), le 3 janvier 2012. PHOTOGRAPHIES, 20144696/1095
  - Voeux de François Fillon, Premier ministre, aux membres de son cabinet le 3 janvier 2012. PHOTOGRAPHIES, 20144696/1096
  - Voeux de François Fillon, Premier ministre, aux agents des services du Premier ministre, le 4 janvier 2012. PHOTOGRAPHIES, 20144696/1097
  - Intervention de François Fillon, Premier ministre, au colloque "Nouveau monde", au ministère de l'Economie, des finances et de l'industrie, le 5 janvier 2012. PHOTOGRAPHIES, 20144696/1098
  - Entretien de François Fillon, Premier ministre, avec JePaul Vettier, président-directeur général du raffineur Petroplus, le 5 janvier 2012. PHOTOGRAPHIES, 20144696/1099
  - Entretien de François Fillon, Premier ministre, avec Petr Necas, Premier ministre de République tchèque, le 6 janvier 2012. PHOTOGRAPHIES, 20144696/1100
  - Entretien de François Fillon, Premier ministre, avec Mario Monti, président du Conseil des ministres d'Italie, le 6 janvier 2012. PHOTOGRAPHIES, 20144696/1101
  - Voeux de François Fillon, Premier ministre, à la presse le 9 janvier 2012. PHOTOGRAPHIES, 20144696/1102
  - Réunion de François Fillon, Premier ministre, avec l'instance de dialogue entre l'Etat et l'Eglise catholique, le 10 janvier 2012. PHOTOGRAPHIES, 20144696/1103
  - Entretien de François Fillon, Premier ministre, avec Christine Lagarde, directrice générale du Fonds monétaire international (FMI), le 11 janvier 2012. PHOTOGRAPHIES, 20144696/1104
  - Déplacement de François Fillon, Premier ministre, au centre de formation du groupe Carrefour, à Paris le 12 janvier 2012. PHOTOGRAPHIES, 20144696/1105
  - Conférence de presse de François Fillon, Premier ministre, à la suite de la dégradation de la notation financière externe de la France, le 14 janvier 2012. PHOTOGRAPHIES, 20144696/1106
  - Déplacement de François Fillon, Premier ministre, sur le thème du Grand Paris, "Territoire de la culture et de la création", sur le chantier de la Cité du cinéma, à Saint-Ouen (Seine-Saint-Denis) le 16 janvier 2012. PHOTOGRAPHIES, 20144696/1107
  - Réception par François Fillon, Premier ministre, des parlementaires de la majorité, à l'Hôtel de Matignon le 17 janvier 2012. PHOTOGRAPHIES, 20144696/1108
  - Déplacement de François Fillon, Premier ministre, sur le thème de la compétitivité de l'industrie française, dans l'usine de chaussures Mephisto, à Sarrebourg (Moselle) le 20 janvier 2012. PHOTOGRAPHIES, 20144696/1109
  - Déplacement de François Fillon, Premier ministre, à l'Institut des ressources industrielles (IRI), à Lyon (Rhône) le 25 janvier 2012. PHOTOGRAPHIES, 20144696/1110
  - Entretien de François Fillon, Premier ministre, avec Alain Bauer, criminologue, le 26 janvier 2012. PHOTOGRAPHIES, 20144696/1111
  - Entretien de François Fillon, Premier ministre, avec Alassane Ouattara, président de la République de Côte d'Ivoire, le 27 janvier 2012. PHOTOGRAPHIES, 20144696/1112
  - Réunion de ministres consacrée au renforcement de la compétitivité de l'économie française et conférence de presse de François Fillon, Premier ministre, le 30 janvier 2012. PHOTOGRAPHIES, 20144696/1113
  - Remise à François Fillon, Premier ministre, du rapport relatif aux coûts de la filière électronucléaire, par Didier Migaud, Premier président de la Cour des comptes, le 31 janvier 2012. PHOTOGRAPHIES, 20144696/1114
  - Déplacement de François Fillon, Premier ministre, sur le thème des Initiatives d'excellence, à Bordeaux (Gironde) le 3 février 2012. PHOTOGRAPHIES, 20144696/1115
  - Remise à François Fillon, Premier ministre, d'un rapport relatif à l'Institution des courses par Daniel Augereau, président-directeur général de Synergie S.A., le 6 février 2012. PHOTOGRAPHIES, 20144696/1116
  - Participation de François Fillon, Premier ministre, au dîner annuel du Conseil représentatif des institutions juives de France (CRIF), à Paris le 8 février 2012. PHOTOGRAPHIES, 20144696/1117